【裁判字號】    94,易,544
【裁判日期】    950227
【裁判案由】    恐嚇
【裁判全文】
臺灣桃園地方法院刑事判決               94年度易字第544號
公  訴  人  臺灣桃園地方法院檢察署檢察官
被      告  乙○○
                      之3
上  一  人
選任辯護人  江松鶴律師
被      告  丁○○原名倪志君.
上列被告因恐嚇案件，經檢察官提起公訴（94年度偵字第3213號）
，本院判決如下：
    主  文
乙○○連續以加害生命、身體之事，恐嚇他人，致生危害於安全
，累犯，處拘役伍拾玖日，如易科罰金，以參佰元折算壹日。
丁○○以加害財產之事，恐嚇他人，致生危害於安全，處拘役貳
拾日，如易科罰金，以參佰元折算壹日。
    事  實
一、乙○○曾於民國88年間因侵占案件，經臺灣臺中地方法院以
    89年度易字第11號判決，判處有期徒刑2 月，於89年2 月12
    日確定，並於同年3 月5 日執行完畢（構成累犯）。詎仍不
    知警惕，其於代理姜劉麗華與壬○○成立房屋買賣契約，並
    將該房屋移轉登記予壬○○之妻戊○○名義後，壬○○即因
    未能支付價款而解除契約，乙○○為處理後續之房屋登記事
    宜，遂於93年10月6 日下午某時許，在其位於桃園縣楊梅鎮
    ○○路116 巷44號1 樓之「彥明水電材料工程有限公司」（
    下稱彥明水電行）內，撥打電話至同縣楊梅鎮○○○路○ 段
    351 巷80弄3 號3 樓壬○○與戊○○住處，通知登記名義人
    戊○○前來該水電行辦理登記手續，然為戊○○所拒，乙○○竟基於恐嚇危害安全之概括犯意，於通話過程中以：「我
    可以將你先生（壬○○）斷手斷腳，知不知道我在埔心是做
    什麼的」等加害身體之話語，恫嚇戊○○；迨同日下午戊○○趕赴該水電行後，復接續對戊○○恫稱：「妳知不知道我
    在埔心是做什麼的，我可以將你先生（壬○○）斷手斷腳」
    等語；另乙○○於同日15時許，在該水電行內，因代書費之
    問題與壬○○發生口角後，又以：「如未支付代書費，就讓
    你斷手斷腳，死在埔心，且讓你不能住在埔心」等加害身體
    、生命之事，恐嚇壬○○，使其等2 人均因此心生畏懼，致
    生危害於安全。
二、丁○○（原名倪志君）則於同年10月13日，隨同壬○○、己○○等人，前往上開水電行，欲與乙○○協調前揭債務問題
    未遇，經乙○○之夫庚○○以電話與乙○○聯繫後，乙○○
    因誤認丁○○係前來助勢之便衣警察，遂撥打電話回該水電
    行並要求由丁○○接聽，繼而與丁○○於通話過程中發生爭
    執，丁○○因此心生不滿，甫一通話完畢，即基於恐嚇危害
    安全之犯意，於同日16時許，在該水電行，逕以：「你店開
    這麼大，明天就不要開了」等加害財產之事，恫嚇庚○○，
    使庚○○心生畏懼，致生危害於安全。
三、案經壬○○、庚○○訴由桃園縣政府警察局楊梅分局報請臺
    灣桃園地方法院檢察署檢察官偵查起訴。
    理  由
一、訊據被告乙○○、丁○○均矢口否認有何恐嚇犯行，其中被
    告乙○○辯稱：電話是戊○○主動撥打至水電行，要索回本
    票，我僅向戊○○提及壬○○信用破產，且戊○○事後雖有
    到水電行，但我均未出言恐嚇，另我向壬○○索討代書費時
    ，壬○○說他只有新臺幣（下同）25,000元，沒有48,000元
    ，還要索回本票，並說人肉鹹鹹，我沒說什麼，也未恐嚇他
    云云；被告丁○○則辯稱：案發當日係友人己○○載我至該
    水電行，但因該債務與我無關，故未參與債務協調，只在外
    面抽菸，未與庚○○談話，亦未出言恐嚇云云。然查：
  (一)被告乙○○上揭恐嚇犯行，業據證人即被害人戊○○於本院
    審理時，當庭證稱：被告乙○○與我先生壬○○吵架後，在
    某日下午有打電話叫我去她家（即彥明水電行），在電話中
    被告乙○○直接說我先生在該水電行，我說不想去，被告乙○○就說要把我先生斷手斷腳，我會怕才去水電行，到水電
    行後，見被告乙○○與壬○○在吵架，我問被告乙○○因何
    事吵架，被告乙○○就說有一棟房屋已過戶在我名下，現要
    再過戶予她先生庚○○名下，要我簽名，我說我沒買，為何
    要簽名... 被告乙○○在該水電行先對壬○○說「你如果不
    拿錢來的話，我就讓你斷手斷腳，你不知道我在埔心是做什
    麼的」，後來被告乙○○要我付代書費50,000元，否則要讓
    我先生斷手斷腳，被告乙○○也有對我說「知不知道她在埔
    心是做什麼的」，我聽她這樣講時會害怕，會怕被告乙○○
    在外對我們不利等語綦詳，並經證人即告訴人壬○○於本院
    審理時到庭，結稱：我有開一張面額1,300, 000元之本票向
    被告乙○○買房屋，當初是約定以戊○○名義購買，被告是
    在93年10月13日前約1 週左右（即同年10月6 日），以電話
    找我去水電行談購屋貸款事宜，我在水電行因貸款之保證人
    問題與被告乙○○發生爭吵，被告乙○○遂打電話叫戊○○
    過來簽字，我有聽到戊○○拒絕簽字... 被告乙○○有對我
    說如果沒有拿出代書的手續費，就讓我斷手斷腳，要讓我死
    在埔心，不能住在埔心，也有對戊○○說要斷手斷腳，聽到
    斷手斷腳這些話，我們一定會怕，我怕被告乙○○把本票拿
    去地下錢莊，地下錢莊跟我要這筆錢時，就會對我動手動腳
    ，我有去草湳派出所備案等語明確，且被害人壬○○確於案
    發當日即93年10月6 日之20時50分許，前往桃園縣政府警察
    局楊梅分局草湳派出所備案，指稱：「與乙○○發生糾紛，
    恐日後遭報復到所備案」等情，亦有本院辦理刑事案件電話
    紀錄查詢表及草湳派出所受理各類案件紀錄表影本各1 份在
    卷足憑，堪認證人前揭證訴非虛。至被告乙○○所辯：未恐
    嚇云云，顯係事後卸責之詞，自非可採。
  (二)至證人壬○○、戊○○經本院隔離行交互詰問後，就案發當
    日渠2 人是否一同離開彥明水電行、被告乙○○以電話砸向
    壬○○之時點、戊○○是否偕同至派出所備案等節，渠2 人
    所述雖非相同，然就案發當日戊○○係事後經被告乙○○電
    話通知始前往該水電行，且其到場後仍拒絕簽名，及均遭被
    告乙○○恐嚇等重要情節，其2 人之證述則屬一致，尚難僅
    因其等就上述細節部分之證述不一，即逕認其等所為證言均
    不足採。是辯護意旨認：證人壬○○、戊○○之證述不一，
    無法證明被告乙○○犯行云云，自非可採。另辯護人雖又以
    被告乙○○僅係嬌小之婦人，怎敢恐嚇高大壯碩之壬○○，
    壬○○又豈會因此心生畏懼云云，然被告乙○○向戊○○、
    壬○○所述之上開言詞，衡以一般社會經驗，均會使聽聞者
    認為足可對其構成安全上之威脅，以致生活狀態陷於危險不
    安之境無疑，自屬恐嚇之言詞，且恐嚇者本即有驅使他人實
    現惡害內容之可能，是被恐嚇之人是否心生畏怖，與恐嚇者
    之體型並無必然關聯，故辯護人此部分所辯，亦難採為被告
    乙○○有利之認定。
  (三)另被告丁○○恐嚇之犯行，則據證人即被害人庚○○於本院
    審理時到庭證述：被告丁○○於93年10月13日有和壬○○、
    己○○等5 、6 人到我水電行，談房屋買賣之事，當時因被
    告乙○○去臺北不在店內，我就打電話要被告乙○○馬上回
    來，並通知參與買賣之丙○○前來向被告丁○○、壬○○說
    明，我要照顧小孩及店內客人並未參與，被告乙○○有打電
    話回來得知壬○○他們還在，就要我報警，我說沒空要她自
    己報警，並要被告乙○○跟被告丁○○談，但我叫被告丁○○接電話被拒，後來被告乙○○又打電話回來，經丙○○轉
    告，被告丁○○才接聽電話，並於通話完畢後，在店內很大
    聲的對我說「你店開這麼大，明天不要開了」，我聽到時怕
    得要死，不敢問他為何這樣說，當時丙○○、甲○○都有在
    場等語在卷，核與證人丙○○於本院審理時證稱：案發當日
    庚○○要我去叫被告丁○○接電話，被告丁○○接完電話後
    ，經過甲○○所坐的沙發，才回頭對庚○○，有很生氣的說
    「明天不要開店」等語相符，參以證人甲○○於本院審理時
    亦結稱：當時我坐在店內，臉朝店內被告丁○○接電話之方
    向，被告丁○○接完電話，走過我身邊後一下子，我就聽到
    有人說「明天不要開店」等語，足見證人庚○○前揭指證，
    亦非杜撰，而可採信。而被害人庚○○於案發當日即往草湳
    派出所，對被告丁○○提出恐嚇告訴，並於同日23時10分許
    接受警方詢問一節，既有警詢筆錄1 份在卷可稽，亦徵被害
    人庚○○聽聞被告丁○○所述上開言詞，確已心生畏怖，致
    生危害於安全。被告丁○○所辯，核屬避重就輕之詞，要非
    可採。
  (四)至證人即處理員警辛○○於本院審理時，固指稱：93年10月
    13日16時許，我接獲報案至彥明水電行處理糾紛，庚○○在
    現場應未指稱被告丁○○有出言恐嚇，也沒說丁○○有對他
    什麼等語，然此至多僅足證明被害人庚○○未採當場報警之
    方式以處理本案而已，尚難以此遽認被害人庚○○即未心生
    畏懼，因之亦無從採為被告丁○○有利之認定。
  (五)綜上所述，本件事證已甚明確，是被告乙○○聲請勘驗其自
    行錄製之電話錄音，及被告丁○○聲請勘驗彥明水電行之監
    視器錄影光碟（無聲音），均核無必要，被告2 人之犯行既
    堪認定，自應予依法論科。
二、核被告乙○○、丁○○所為，均係犯刑法第305 條之恐嚇危
    害安全罪。被告乙○○於同日內迭次通知被害人戊○○惡害
    ，使其心生畏懼之行為，主觀上係出於單一之恐嚇之犯意，
    且係於時間與空間密接之情狀下接續侵害同一法益，實現同
    一構成要件，自應論以接續犯之一恐嚇行為。又被告乙○○
    先對被害人戊○○恐嚇，復對被害人壬○○恐嚇，其先後2
    次恐嚇犯行，時間緊接，觸犯構成要件相同之罪名，顯係基
    於概括犯意為之，為連續犯，依刑法第56條規定，以一罪論
    ，並加重其刑。再被告乙○○有如事實欄所述之科刑及執行
    紀錄，有臺灣桃園地方法院檢察署刑案資料查註紀錄表及臺
    灣高等法院被告前案紀錄表各1 份在卷可按，其前受有期徒
    刑之執行完畢，於5 年以內再犯本件有期徒刑以上之罪，為
    累犯，應依刑法第47條之規定加重其刑，且應依同法第70條
    規定遞加重之。爰分別審酌被告2 人之素行、犯罪動機、目
    的、手段、犯罪所生之危害及渠2 人於犯罪後均飾詞狡辯，
    顯無悔意等一切情狀，各量處如主文所示之刑，並均諭知易
    科罰金之折算標準，以示懲儆。
據上論斷，應依刑事訴訟法第229 條第1 項前段，刑法第56條、
第305 條、第41條第1 項前段、第47條，罰金罰鍰提高標準條例
第1條前段、第2條，判決如主文。
案經檢察官崔秉君到庭執行職務。
中    華    民    國    95    年    2     月    27    日
                刑事第十一庭  審判長法  官  蔡 榮 澤
                                    法  官  魏 于 傑
                                    法  官  丁 俊 成
以上正本證明與原本無異。
如不服本判決，應於判決送達後10日內向本院提出上訴狀（應附
繕本），上訴於臺灣高等法院。
                                    書記官  簡 慧 瑛
中    華    民    國    95    年    3     月    1     日
附錄本案論罪科刑依據之法條：
刑法第305條：
以加害生命、身體、自由、名譽、財產之事，恐嚇他人致生危害
於安全者，處二年以下有期徒刑、拘役或三百元以下罰金。


司法院資訊處製作；財團法人民間司法改革基金會備份。
